da: Anvendelse af spinderoksdel: Spolelejer; Drivhjulsnav; Vingelejer; Trækkestangsforbindelser; Generel brug (alle bevægelige dele); Jomfruer; Orifice; Ten; Trædebrætssamlinger; Andet
el: Εφαρμογή εξαρτήματος τροχού γνεσίματος: Ρουλεμάν μασουριού; Πλήμνη κινητήριου τροχού; Ρουλεμάν πτερωτής; Σύνδεσμοι πεντάλ; Γενικής χρήσης (όλα τα κινητά μέρη); Βάσεις πτερωτής; Οπή; Αδράχτι; Αρθρώσεις πεντάλ; Άλλο
th: ส่วนล้อหมุนแอปพลิเคชัน: ลูกปืนกระสวย; ดุมล้อขับเคลื่อน; ลูกปืนฟลายเออร์; ขั้วต่อฟุตแมน; อเนกประสงค์ (ชิ้นส่วนที่เคลื่อนไหวได้ทั้งหมด); เมเดนส์; ช่องทางออก; แกนหมุน; ข้อต่อที่เหยียบ; อื่นๆ
sv: Spinnrocksdel – applicering: Spollager; Drivhjulsnav; Vinglager; Vevstaksanslutningar; Allmänt bruk (alla rörliga delar); Dockor; Öppning; Spindel; Trampleder; Annat
en: Spinning wheel part application: Bobbin bearings; Drive wheel hub; Flyer bearings; Footman connectors; General-purpose (all moving parts); Maidens; Orifice; Spindle; Treadle joints; Other
hr-HR: Primjena dijela kolovrata: Ležajevi špule; Glavčina pogonskog kotača; Ležajevi letka; Spojevi pogonske poluge; Opća namjena (svi pokretni dijelovi); Stupovi letka; Otvor; Vreteno; Spojevi papučice; Ostalo
nl: Spinnewiel onderdeeltoepassing: Spoellagers; Aandrijfwielnaaf; Vluchtlagers; Trekstangaansluitingen; Voor algemeen gebruik (alle bewegende delen); Vluchthouders; Spingat; Spintol; Trapperscharnieren; Overige
hu: Forgókerék alkatrész alkalmazása: Orsócsapágyak; Hajtókerék agya; Szárnycsapágyak; Hajtórúd-csatlakozók; Általános (minden mozgó alkatrész); Bábuk; Nyílás; Orsó; Pedálízületek; Egyéb
pt-PT: Aplicação de componentes da roda giratória: Rolamentos da bobina; Cubo da roda motriz; Rolamentos do flyer; Conectores do estribo; Fins gerais (todas as peças móveis); Suportes do flyer; Orifício; Fuso; Articulações do pedal; Outro
vi: Ứng dụng bộ phận của bánh xe quay: Vòng bi ống chỉ; Trục bánh đà; Vòng bi guồng quay; Khớp nối bàn đạp; Đa dụng (mọi bộ phận chuyển động); Trụ đỡ guồng quay; Lỗ luồn chỉ; Trục quay; Khớp nối bàn đạp; Khác
zh-CN: 纺车部件应用: 筒管轴承; 驱动轮毂; 锭翼轴承; 踏板连杆连接器; 通用（所有运动部件）; 锭翼支架; 孔口; 锭子; 踏板接头; 其他
tr: Eğirme çarkı parça kullanım alanı: Masura rulmanları; Tahrik tekerleği göbeği; Kelebek rulmanları; Pedal kolu bağlantıları; Genel amaçlı (tüm hareketli parçalar); Taşıyıcı kollar; Orifis; İğ; Pedal mafsalları; Diğer
pl: Zastosowanie części kołowrotka: Łożyska szpuli; Piasta koła napędowego; Łożyska skrzydełka; Łączniki korbowodu; Ogólnego przeznaczenia (wszystkie ruchome części); Wsporniki; Otwór; Wrzeciono; Przeguby pedału; Inne
lt-LT: Verpimo ratelio dalių paskirtis: Ritės guoliai; Pavaros rato stebulė; Skraidyklės guoliai; Pedalo traukės jungtys; Bendrosios paskirties (visos judančios dalys); Statramsčiai; Anga; Verpstė; Pedalo jungtys; Kita
fi: Rukin kohdeosat: Puolan laakerit; Vetopyörän keskiö; Lyhdyn laakerit; Polkimen liittimet; Yleiskäyttöinen (kaikki liikkuvat osat); Kehräpuut; Suuaukko; Värttinä; Polkimen nivelet; Muu
sl-SI: Uporaba dela za kolovrat: Ležaji vretena; Pesto pogonskega kolesa; Ležaji krilca; Spojke ojnice; Splošna namembnost (vsi gibljivi deli); Nosilci (maidens); Odprtina (orifice); Vreteno; Zglobi pedala; Drugo
nb: Bruk for spinnhjuldel: Spolelagre; Drivhjulnav; Vingelagre; Trøekoblinger; Universell (alle bevegelige deler); Oppstandere; Garnhull; Spindel; Pedalledd; Annet
ru: Назначение детали прялки: Подшипники катушки; Ступица приводного колеса; Подшипники рогульки; Разъемы шатуна; Общего назначения (все движущиеся части); Стойки; Отверстие; Веретено; Соединения педали; Другое
it: Applicazione della ruota di filatura: Cuscinetti della bobina; Mozzo della ruota motrice; Cuscinetti dell'aletta; Connettori del tirante; Uso generico (tutte le parti mobili); Montanti; Foro; Fuso; Giunti del pedale; Altro
zh-TW: 紡車零件應用: 線軸軸承; 驅動輪轂; 紡翼軸承; 踏板連桿接頭; 通用型 (所有移動零件); 紡翼支柱; 紡孔; 紡錘; 踏板接頭; 其他
cs: Aplikace dílů pro kolovrat: Ložiska cívky; Náboj hnacího kola; Ložiska křídla; Spojky táhla; Univerzální (všechny pohyblivé části); Sloupky; Ústí; Vřeteno; Spoje pedálu; Jiné
ko: 스피닝 휠 부품 적용 대상: 보빈 베어링; 구동 휠 허브; 플라이어 베어링; 풋맨 커넥터; 다목적(모든 구동 부품); 메이든; 오리피스; 스핀들; 페달 관절; 기타
fr: Pièces du rouet concernées: Roulements de bobine; Moyeu de la roue d’entraînement; Roulements d’épinglier; Connecteurs de bielle; Usage général (toutes les pièces mobiles); Montants; Orifice; Broche; Articulations de pédale; Autre
es: Aplicación de piezas de la rueca: Rodamientos de bobina; Buje de rueda motriz; Rodamientos de aleta; Conectores de la biela; Uso general (todas las piezas móviles); Soportes laterales; Orificio; Huso; Juntas del pedal; Otro
de: Einsatzbereich des Spinnradteils: Spulenlager; Antriebsradnabe; Flügellager; Knechtverbindungen; Allzweck (alle beweglichen Teile); Docken; Einzugsloch; Spindel; Trittbrettgelenke; Sonstige
ro-RO: Aplicație a piesei pentru roata de tors: Rulmenți bobină; Butuc roată de antrenare; Rulmenți flyer; Conectori tijă de tracțiune (footman); Uz general (toate piesele mobile); Suporturi ax (maidens); Orificiu; Ax; Articulații pedală; Altele
pt-BR: Roda de fiar peça aplicação: Rolamentos da bobina; Cubo da roda motriz; Rolamentos do flyer; Conectores da biela; Uso geral (todas as peças móveis); Postes de suporte; Orifício; Fuso; Juntas do pedal; Outros
ja: 紡ぎ車部品用途: ボビンベアリング; 駆動輪ハブ; フライヤーベアリング; フットマンコネクター; 汎用 (全可動部品); メイデン; オリフィス; スピンドル; ペダルジョイント; その他
sk-SK: Použitie časti kolovrátku: Ložiská cievky; Náboj hnacieho kolesa; Ložiská krídla; Konektory tiahla; Všeobecné použitie (všetky pohyblivé časti); Stĺpiky; Ústie; Vreteno; Kĺby pedála; Iné
bg-BG: Предназначение на частта за въртящо се колело (за каква функция или употреба е предназначена): Лагери на калерчето; Главина на задвижващото колело; Лагери на флаера; Конектори на педала; С общо предназначение (за всички движещи се части); Колонки (Maidens); Отвор; Вретено; Сглобки на педала; Друго